臺灣嘉義地方法院民事裁定　100年度家聲字第104號
聲　請　人　宋惠義
上列聲請人聲請選任特別代理人事件，本院裁定如下：
    主      文
選任羅錦蓮（女，民國○○年○月○日出生，身分證統一編號：Ｚ000
000000號）為受監護宣告之人宋張蟬於辦理被繼承人宋根遺產繼
承事項之特別代理人。
聲請程序費用新台幣壹仟元由聲請人負擔。
    理      由
一、聲請意旨略以：聲請人係受監護宣告之人宋張蟬（民國○○年
    ○月○日生，身分證統一編號：Ｚ000000000號）之子，並經鈞
    院 100年度監宣字第30號選定為受監護宣告之人之監護人。
    因聲請人父親宋根於100年2月23日死亡，聲請人與受監護人
    宋張蟬均同為繼承人，今為辦理遺產繼承事宜，聲請人之行
    為與受監護宣告之人利益相反，依法不得代理，依民法第10
    98條2 項規定，聲請為受監護宣告之人宋張蟬選任羅錦蓮為
    特別代理人，以利辦理繼承事宜等語，業據提出戶籍謄本、
    被繼承人宋根死亡證明書及戶籍謄本、本院 100年度監宣字
    第30號裁定及確定證明書等為證。
二、按民法第106 條規定：「代理人非經本人之許諾，不得為本
    人與自己之法律行為，亦不得既為第三人之代理人，而為本
    人與第三人之法律行為。但其法律行為，係專履行債務者，
    不在此限。」；次按，監護人於監護權限內，為受監護人之
    法定代理人。監護人之行為與受監護人之利益相反或依法不
    得代理時，法院得因監護人、受監護人、主管機關、社會福
    利機構或其他利害關係人之聲請或依職權，為受監護人選任
    特別代理人。民法第1098條定有明文。
三、經查，聲請人主張之前揭事實，業據其提出被繼承人宋根死
    亡證明書及戶籍謄本、聲請人及受監護宣告之人宋張蟬之戶
    籍謄本，及本院 100年度監宣字第30號裁定及確定證明書為
    憑，並經本院調閱上開監護宣告卷宗查明無誤，堪信屬實。
    又本件聲請人與受監護宣告之人宋張蟬均係被繼承人宋根之
    繼承人，於辦理被繼承人宋根之遺產繼承協議登記等事項及
    其他利益相反事件，依法不得代理。而羅錦蓮係聲請人之配
    偶，業據提出戶籍謄本可參，其於辦理被繼承人宋根遺產繼
    產分割等事宜，並無利害關係，亦無不適或不宜擔任特別代
    理人之原因，且亦據親屬會議同意由羅錦蓮擔任宋張蟬之特
    別代理人等情，有聲請人提出之親屬會議紀錄在卷可稽，故
    本院認由羅錦蓮擔任受監護宣告之人宋張蟬之特別代理人，
    對於受監護宣告之人之權益應可善盡保護之責任。因此，爰
    選任羅錦蓮為受監護宣告之人宋張蟬於辦理被繼承人宋根遺
    產繼承等事項之特別代理人，以利代為處理被繼承人宋根相
    關遺產事務。
四、依非訟事件法第21條第1項、第24條第1項、民事訴訟法第95
    條、第78條，裁定如主文。
中    華    民    國   100    年    7     月    29    日
                  家事法庭法  官  林中如
以上正本係照原本作成
如對本裁定抗告，應於裁定送達後10日內向本院提起抗告狀。
中    華    民    國   100    年    7     月    29    日
                          書記官  陳慶昀